臺灣花蓮地方法院刑事裁定
111年度撤緩字第73號
聲  請  人  臺灣花蓮地方檢察署檢察官
受  刑  人  潘○邦  （真實姓名、年籍資料詳卷）
上列聲請人因受刑人妨害性自主案件（110年度侵訴字第20號）
，聲請撤銷緩刑之宣告（111年度執聲字第493號），本院裁定如
下：
    主  文
聲請駁回。
    理  由
一、聲請意旨略以：受刑人潘○邦因妨害性自主案件，經本院以1
    10年度侵訴字第20號判決判處有期徒刑6月，緩刑2年，於民
    國110年12月27日確定。詎受刑人於緩刑期內之111年5月20
    日，故意犯毒品危害防制條例之罪，經本院以111年度玉簡
    字第26號判決判處有期徒刑2月確定，足認原宣告之緩刑難
    收其預期效果，有執行刑罰之必要，爰依刑事訴訟法第476
    條、刑法第75條之1第1項第2款規定，聲請撤銷緩刑宣告等
    語。
二、按性侵害犯罪防治法所稱性侵害犯罪，係指觸犯刑法第 221
    條至第227條、第228條、第229條、第332條第2項第2款、第
    334 條第2 項第2 款、第348 條第2 項第1 款及其特別法之
    罪，性侵害犯罪防治法第2 條第1 項定有明文；次按行政機
    關、司法機關及軍法機關所製作必須公示之文書，不得揭露
    被害人之姓名、出生年月日、住居所及其他足資識別被害人
    身分之資訊，性侵害犯罪防治法第12條第2 項亦定有明文；
    又按性侵害犯罪防治法第12條所定其他足資識別被害人身分
    之資訊，包括被害人照片或影像、聲音、住址、親屬姓名或
    其關係、就讀學校與班級或工作場所等個人基本資料，性侵
    害犯罪防治法施行細則第6 條復定有明文。本件受刑人潘○
    邦原所犯之妨害性自主案件，因該案判決已敘名其與被害人
    之關係，若予受刑人揭露姓名，可能據此推知該案被害人之
    真實身分。是上受刑人之姓名應屬其他足資識別被害人身分
    之資訊，故亦僅記載代號或遮隱，並就部分資訊或為隱匿、
    或為適當之遮掩，合先序明。
三、按受緩刑之宣告而於緩刑期內因故意犯他罪，在緩刑期內受
    6月以下有期徒刑、拘役或罰金之宣告確定，足認原宣告之
    緩刑難收其預期效果，而有執行刑罰之必要者，得撤銷其宣
    告，刑法第75條之1第1項第2款定有明文。是被告受緩刑之
    宣告後，如欲撤銷其緩刑宣告，除須有刑法第75條之1第1項
    所列4款法定事由外，尚須「足認原宣告之緩刑難收其預期
    效果，而有執行刑罰之必要者」，法院始得撤銷之。考其立
    法意旨略以：關於緩刑之撤銷，現行法第75條第1項固已設
    有二款應撤銷之原因，至於得撤銷緩刑之原因，則僅於保安
    處分章內第93條第3項與撤銷假釋合併加以規定，體例上不
    相連貫，適用上亦欠彈性，爰參酌德國及奧地利現行立法例
    增訂得撤銷緩刑之原因，其中關於緩刑前或緩刑期間故意犯
    他罪，而在緩刑期內受得易科罰金之有期徒刑之宣告者，原
    列為應撤銷緩刑之事由，因認過於嚴苛，故改移列至得撤銷
    緩刑事由，俾使「法官依被告再犯情節，而裁量是否撤銷先
    前緩刑之宣告」，以資彈性適用；且本條採裁量撤銷主義，
    賦予法院撤銷與否之權限，特於第1項規定實質要件為「足
    認原宣告之緩刑難收其預期效果，而有執行刑罰之必要」，
    供作審認之標準。是故，於上揭「得」撤銷緩刑之情形，法
    官應依職權本於合目的性之裁量，妥適審酌被告所犯前後數
    罪間，關於法益侵害之性質、再犯之原因、違反法規範之情
    節是否重大、被告主觀犯意所顯現之惡性及其反社會性等情
    ，是否已使前案原為促使惡性輕微之被告或偶發犯、初犯改
    過自新而宣告之緩刑，已難收其預期之效果，而確有執行刑
    罰之必要，此與刑法第75條第1項所定2款事由，應逕予撤銷
    緩刑不同，先予敘明。
四、經查：受刑人潘○邦前因妨害姓自主案件，經本院以110年度
    侵訴字第20號判決判處有期徒刑2月（共8罪），應執行有期
    徒刑6月，緩刑2年，並應於判決確定之翌日起1年內，完成
    法治教育課程2場次。緩刑期間付保護管束，並禁止對兒童
    及少年實施刑法妨害性自主罪章所定之不法侵害行為，該案
    於110年12月27日確定在案；其於緩刑期間之111年5月10日
    ，故意另犯毒品危害防制條例第10條第2項之施用第二級毒
    品罪，經本院以111年度玉簡字第26號判決判處有期徒刑2月
    ，於111年11月10日確定等情，業經本院核閱上開二案判決
    內容無誤，且有臺灣高等法院被告前案紀錄表在卷可考。衡
    諸受刑人所犯上開2案各罪間，所侵害之法益迥異，犯罪手
    段亦屬互殊，且觀諸上開前、後案判決事實及理由欄顯示受
    刑人所以犯罪之原因、動機，暨對於社會危害程度亦有區別
    ，足見兩案關聯性尚屬薄弱。次觀卷附臺灣高等法院被告前
    案紀錄表，可知受刑人於受緩刑宣告後，並未再犯其他相類
    之妨害性自主案件，且受刑人後案所犯係施用第二級毒品罪
    ，該等行為屬具有「病患」特質之「犯行」，其犯罪心態與
    一般刑事犯罪之本質並不相同，應側重適當之醫學治療及心
    理矯治為宜，非難性較低，且受刑人所犯後案係科處有期徒
    刑2月之低度之得易科罰金刑，自不能以此認受刑人乃惡性
    重大難改，或有高度之法敵對意識存在，從而，本件客觀上
    實難僅憑受刑人有後案判決所示之犯行，即認前案判決所宣
    告之緩刑，將因後案判決之宣判而難收預期效果，並有執行
    前案判決所宣告之刑罰之必要。另聲請人亦未提出其他可認
    受刑人確有刑法第75條之1第1項所定「原宣告之緩刑難收其
    預期效果」、「有執行刑罰之必要」要件之具體事證，是若
    僅以受刑人另犯後案即認有執行刑罰之必要，容認說理尚有
    不足。綜上，聲請人聲請撤銷受刑人之緩刑宣告，認無理由
    ，應予駁回。
五、據上論斷，應依刑事訴訟法第220條，裁定如主文。
中　　華　　民　　國　　111 　年　　12　　月　　15　　日
　　　　　　　　　刑事第五庭    法　官　劉孟昕
上列正本證明與原本無異。
如對本裁定不服，應於送達後5日內，向本院提出抗告狀（應抄
附繕本）。
因疫情而遲誤不變期間，得向法院聲請回復原狀。
中　　華　　民　　國　　111 　年　　12　　月　　16　　日

                                書記官  丁妤柔